nl: Sportartikelen > Buitenrecreatie > Boten en watersport > Boot- en watersportkleding > Accessoires voor reddingsvesten: CO2-cilinders voor reddingsvesten; Lichten voor reddingsvesten; Herlaadsets voor reddingsvesten; Reflecterende tape en patches voor reddingsvesten; Spatkappen voor reddingsvesten; Opslagtassen voor reddingsvesten; Accessoires voor zwemvestbanden en -harnassen; Fluitjes voor reddingsvesten
lt-LT: Sporto prekės > Poilsis lauke > Plaukiojimas valtimis ir vandens sportas > Apranga plaukimui valtimis ir vandens sportui > Gelbėjimosi liemenių priedai: Gelbėjimosi liemenės CO2 balionai; Gelbėjimosi liemenių žibintai; Gelbėjimosi liemenių pakartotinio aktyvavimo rinkiniai; Gelbėjimosi liemenės šviesą atspindinti juosta ir lopai; Gelbėjimosi liemenių apsauginiai gobtuvai nuo purslų; Gelbėjimosi liemenių laikymo krepšiai; Gelbėjimosi liemenių dirželiai ir diržų priedai; Gelbėjimosi liemenių švilpukai
hr-HR: Sportska oprema > Rekreacija na otvorenom > Plovidba i vodeni sportovi > Odjeća za plovidbu i vodene sportove > Pribor za prsluke za spašavanje: CO2 cilindri za prsluk za spašavanje; Svjetla za prsluke za spašavanje; Kompleti za ponovno opremanje prsluka za spašavanje; Reflektirajuće trake i zakrpe za prsluk za spašavanje; Prsluci za spašavanje s kapuljačama; Vreće za pohranu prsluka za spašavanje; Dodaci za remene i pojaseve za prsluk za spašavanje; Zviždaljke za prsluke za spašavanje
fi: Urheilutarvikkeet > Ulkoharrasteet > Veneily ja vesiurheilu > Veneily- ja vesiurheiluvaatetus > Pelastusliivien lisätarvikkeet: Pelastusliivien hiilidioksidisäiliöt; Pelastusliivin valot; Pelastusliivien vaihtopatruunapakkaukset; Pelastusliivien heijastinteipit ja -paikat; Pelastusliivien roiskesuojat; Pelastusliivin varastopussit; Pelastusliivien hihnat ja valjastarvikkeet; Pelastusliivin pillit
hu: Sportszerek > Szabadtéri kikapcsolódás > Csónakázás és vízi sportok > Csónakázó és vízisport-ruházat > Mentőmellény-kiegészítők: Mentőmellény CO2-patronok; Mentőmellény-fények; Mentőmellény-újratöltő készletek; Mentőmellény-fényvisszaverő szalagok és tapaszok; Mentőmellény-vízvédő csuklyák; Mentőmellénytároló táskák; Mentőmellény-pántok és hámkiegészítők; Mentőmellény-sípok
sk-SK: Športový tovar > Exteriérové rekreakčné športy > Člnkovanie a vodné športy > Oblečenie na člnkovanie a vodné športy > Príslušenstvo pre záchranné vesty: Záchranné vesty s CO2 fľašami; Svetlá na záchrannej veste; Súpravy na opätovné naplnenie záchranných viest; Reflexné pásky a nášivky na záchranné vesty; Záchranné vesty s rozprašovačom; Úložné vrecká na záchranné vesty; Popruhy na záchranné vesty a príslušenstvo k postrojom; Píšťalky na záchrannej veste
de: Sportartikel > Outdoor-Aktivitäten > Boot- & Wassersport > Boots- & Wassersportkleidung > Schwimmwestenzubehör: CO2-Zylinder für Rettungswesten; Lampen für Schwimmwesten; Wartungssets für Rettungswesten; Reflektoren & Patches für Rettungswesten; Sprayhoods für Rettungswesten; Aufbewahrungstaschen für Schwimmwesten; Gurte & Harness-Zubehör für Rettungswesten; Pfeifen für Schwimmwesten
it: Articoli sportivi > Ricreazione outdoor > Sport acquatici > Attrezzatura per sport acquatici > Accessori per giubbotti salvataggio: Bombole di CO2 per giubbotti di salvataggio; Luci giubbotto di salvataggio; Kit di ricarica per giubbotti di salvataggio; Nastro riflettente e toppe per giubbotti di salvataggio; Cappucci paraspruzzi per giubbotti di salvataggio; Borse portaoggetti per giubbotti di salvataggio; Cinghie per giubbotti di salvataggio e accessori per imbracature; Fischietti del giubbotto di salvataggio
bg-BG: Спортни стоки > Спортни занимания на открито > Плаване с лодка и водни спортове > Облекло за плаване с лодка и водни спортове > Аксесоари за спасителни жилетки: CO2 бутилки за спасителни жилетки; Светлини за спасителни жилетки; Комплекти за презареждане на спасителни жилетки; Светлоотразителни ленти и лепенки за спасителни жилетки; Спасителни жилетки с капаци; Чанти за съхранение на спасителни жилетки; Аксесоари за ремъци и колани за спасителни жилетки; Свирки за спасителни жилетки
cs: Sportovní potřeby > Outdoorové aktivity > Lodě a vodní sporty > Oblečení na lodě a vodní sporty > Záchranné vesty – příslušenství: CO2 bombičky do záchranných vest; Záchranné vesty – světla; Aktivační sady pro záchranné vesty; Reflexní pásky a nášivky na záchranné vesty; Ochranné kukly k záchranným vestám; Záchranné vesty – skladovací tašky; Popruhy a příslušenství postrojů k záchranným vestám; Záchranné vesty – píšťalky
nb: Sportsutstyr > Friluftsliv > Båt og vannsport > Båt- og vannsportklær > Tilbehør til redningsvester: CO2-patroner til redningsvest; Lys til redningsvester; Omladingssett til redningsvest; Refleksteip og lapper til redningsvest; Spruthetter til redningsvest; Lagringsvesker for redningsvester; Stropper og seletilbehør til redningsvest; Fløyter til redningsvester
zh-CN: 体育用品 > 户外休闲 > 划船/水上运动 > 划船/水上运动服饰 > 救生衣配件: 救生衣 CO2 气瓶; 救生衣灯; 救生衣重装套件; 救生衣反光条与贴片; 救生衣防浪罩; 救生衣收纳袋; 救生衣绑带与安全带配件; 救生衣口哨
th: อุปกรณ์กีฬา > สันทนาการกลางแจ้ง > กีฬาทางเรือและทางน้ำ > เสื้อผ้าสำหรับกีฬาทางเรือและทางน้ำ > อุปกรณ์เสื้อชูชีพ: หลอดก๊าซCO2เสื้อชูชีพ; ไฟเสื้อชูชีพ; ชุดเครื่องมือเปลี่ยนแก๊สเสื้อชูชีพ; เทปสะท้อนแสงและแผ่นปะเสื้อชูชีพ; หมวกคลุมกันละอองน้ำเสื้อชูชีพ; ถุงเก็บเสื้อชูชีพ; สายรัดและอุปกรณ์เสริมสายรัดเสื้อชูชีพ; นกหวีดติดเสื้อชูชีพ
el: Αθλητικά είδη > Υπαίθριες δραστηριότητες αναψυχής > Ναυσιπλοΐα & θαλάσσια σπορ > Ενδύματα για ναυσιπλοΐα και θαλάσσια σπορ > Αξεσουάρ για σωσίβια: Φιάλες CO2 για σωσίβια; Φώτα για σωσίβια; Κιτ αναγόμωσης σωσιβίων; Ανακλαστικές ταινίες και μπαλώματα για σωσίβια; Κουκούλες προστασίας σωσιβίων; Τσάντες αποθήκευσης για σωσίβια; Ιμάντες και αξεσουάρ εξάρτυσης για σωσίβια; Σφυρίχτρες για σωσίβια
vi: Dụng cụ thể thao > Giải trí ngoài trời > Chèo thuyền và thể thao dưới nước > Trang phục chèo thuyền và thể thao dưới nước > Phụ kiện áo cứu hộ: Bình CO2 cho áo phao; Đèn áo phao cứu hộ; Bộ thay thế lõi áo phao; Băng phản quang và miếng vá áo phao; Mũ trùm chống nước áo phao; Túi đựng áo phao cứu hộ; Phụ kiện đai và dây đeo áo phao; Còi áo pháo cứu hộ
pt-BR: Artigos esportivos > Atividades ao ar livre > Canoagem e esportes aquáticos > Roupas de canoagem e esportes aquáticos > Acessórios para coletes salva-vidas: Cilindros de CO2 para coletes salva-vidas; Luzes do colete salva-vidas; Kits de recarga para coletes salva-vidas; Fitas refletivas e adesivos para coletes salva-vidas; Capuzes de proteção para coletes salva-vidas; Sacos de armazenamento de colete salva-vidas; Acessórios para correias e arneses de coletes salva-vidas; Apitos de colete salva-vidas
es: Equipamiento deportivo > Actividades al aire libre > Deportes acuáticos y navegación deportiva > Equipamiento para deportes acuáticos y navegación deportiva > Accesorios para chalecos salvavidas: Cilindros de CO2 para chalecos salvavidas; Luces del chaleco salvavidas; Kits de recarga para chalecos salvavidas; Cinta reflectante y parches para chalecos salvavidas; Capuchas antisalpicaduras para chalecos salvavidas; Bolsas de almacenamiento para chalecos salvavidas; Correas y accesorios de arnés para chalecos salvavidas; Silbatos para chalecos salvavidas
sv: Sportartiklar > Utomhusaktiviteter > Båt- och vattensporter > Kläder för båt- och vattensporter > Tillbehör till flytvästar: Kolsyrepatroner till flytvästar; Flytvästljus; Uppladdningskit till flytvästar; Reflextejp och märken till flytvästar; Sprayhoods till flytvästar; Förvaringsväskor för flytvästar; Remmar och selar till flytvästar; Flytvästvisselpipor
tr: Spor Malzemeleri > Açık Hava Etkinlikleri > Kayıkçılık ve Su Sporları > Kayıkçılık ve Su Sporları Kıyafetleri > Can Yeleği Aksesuarları: Can yeleği CO2 tüpleri; Can Yeleği Işıkları; Can yeleği yedek tüp kitleri; Can yeleği yansıtıcı bant ve yamaları; Can yeleği serpinti başlıkları; Can Yeleği Saklama Torbaları; Can yeleği kayışı ve emniyet kemeri aksesuarları; Can Yeleği Düdükleri
zh-TW: 體育用品 > 室外休閒 > 水上運動 > 水上運動服裝 > 救生衣配件: 救生衣 CO2 氣瓶; 救生衣燈; 救生衣重新充氣套件; 救生衣反光條與貼片; 救生衣防飛沫頭罩; 救生衣收納袋; 救生衣繫帶與胸背帶配件; 救生衣吹哨
ru: Спортивные товары > Активный отдых на открытом воздухе > Гребля и водные виды спорта > Экипировка для гребли и водных видов спорта > Аксессуары для спасательных жилетов: Баллончики с CO2 для спасательных жилетов; Поисковые огни для спасательных жилетов; Комплекты для перезарядки спасательных жилетов; Светоотражающие ленты и нашивки для спасательных жилетов; Защитные капюшоны для спасательных жилетов; Сумки для хранения спасательных жилетов; Ремни и страховочные системы для спасательных жилетов; Свистки для спасательных жилетов
ko: 스포츠용품 > 야외 레크레이션 > 보트 놀이/수상 스포츠 > 보트 놀이/수상 스포츠 의류 > 구명 조끼 부대용품: 구명조끼 CO2 실린더; 구명조끼 조명; 구명조끼 재충전 키트; 구명조끼 반사 테이프 및 패치; 구명조끼 스프레이 후드; 구명조끼 보관 가방; 구명조끼 스트랩 및 하네스 액세서리; 구명조끼 호루라기
pt-PT: Artigos de desporto > Atividades recreativas no exterior > Desportos náuticos e aquáticos > Vestuário para desportos náuticos e aquáticos > Acessórios de coletes salva-vidas: Cilindros de CO2 para coletes salva-vidas; Luzes para colete salva-vidas; Kits de recarga para coletes salva-vidas; Fitas refletoras e remendos para coletes salva-vidas; Capuzes de proteção para coletes salva-vidas; Sacos de armazenamento para colete salva-vidas; Correias de coletes salva-vidas e acessórios de arnês; Apitos para colete salva-vidas
fr: Équipements sportifs > Loisirs de plein air > Plaisance et sports nautiques > Équipement de plaisance et sports nautiques > Accessoires pour gilets de sauvetage: Cartouches de CO2 pour gilets de sauvetage; Lumières de gilet de sauvetage; Kits de réarmement pour gilets de sauvetage; Bandes réfléchissantes et patchs pour gilets de sauvetage; Capuches de protection pour gilets de sauvetage; Sacs de rangement pour gilets de sauvetage; Sangles et accessoires de harnais pour gilets de sauvetage; Sifflets de gilet de sauvetage
ro-RO: Articole sportive > Recreere în aer liber > Plimbări cu barca și sporturi nautice > Echipamente pentru plimbări cu barca și sporturi nautice > Accesorii pentru veste de salvare: Butelii de CO2 pentru veste de salvare; Lumini pentru veste de salvare; Kit de reîncărcare pentru veste de salvare; Bandă reflectorizantă și petice pentru veste de salvare; Glugă de protecție pentru veste de salvare; Genți de depozitare pentru veste de salvare; Accesorii pentru curele și hamuri pentru veste de salvare; Fluiere pentru veste de salvare
da: Sportsartikler > Friluftsliv > Sejling og vandsport > Sejlertøj og tøj til vandsport > Redningsveste – tilbehør: CO2-patroner til redningsveste; Redningsveste – lys; Genopladningssæt til redningsveste; Reflekstape og mærker til redningsveste; Sprayhoods til redningsveste; Redningsveste – opbevaringstasker; Remme og seletilbehør til redningsveste; Redningsveste – fløjter
pl: Sprzęt sportowy > Rekreacja na świeżym powietrzu > Żegluga i sporty wodne > Odzież żeglarska i do uprawiania sportów wodnych > Akcesoria do kamizelek ratunkowych: Naboje CO2 do kamizelek ratunkowych; Światła do kamizelek ratunkowych; Zestawy do przeładowania kamizelek ratunkowych; Taśmy odblaskowe i naszywki na kamizelki ratunkowe; Kaptury ochronne do kamizelek ratunkowych; Torby do przechowywania kamizelek ratunkowych; Paski i akcesoria do uprzęży kamizelek ratunkowych; Gwizdki do kamizelek ratunkowych
ja: スポーツ用品 > 屋外レクリエーション > ウォータースポーツ・アクティビティ > ウォータースポーツウェア > ライフジャケット関連用品: ライフジャケット用CO2ボンベ; ライフジャケットライト; ライフジャケット用交換ボンベキット; ライフジャケット用反射テープ・パッチ; ライフジャケット用スプレーフード; ライフジャケット収納袋; ライフジャケットストラップ・ハーネスアクセサリー; ライフジャケットホイッスル
sl-SI: Športna oprema > Rekreacija na prostem > Plovba in vodni športi > Oblačila za plovbo in vodne športe > Dodatki za rešilne jopiče: CO2 kartuše za rešilne jopiče; Luči za rešilne jopiče; Kompleti za ponovno aktivacijo rešilnih jopičev; Odsevni trakovi in našitki za rešilne jopiče; Kapuce proti pršenju za rešilne jopiče; Vreče za shranjevanje rešilnih jopičev; Dodatki za trakove in pasove za rešilne jopiče; Piščalke za rešilne jopiče
en: Sporting Goods > Outdoor Recreation > Boating & Water Sports > Boating & Water Sport Apparel > Life Jacket Accessories: Life Jacket CO2 Cylinders; Life Jacket Lights; Life Jacket Rearming Kits; Life Jacket Reflective Tape & Patches; Life Jacket Spray Hoods; Life Jacket Storage Bags; Life Jacket Straps & Harness Accessories; Life Jacket Whistles